【裁判字號】    90,易,891
【裁判日期】    900809
【裁判案由】    傷害
【裁判全文】
臺灣臺南地方法院刑事判決                            九十年度易字第八九一號
    公  訴  人  臺灣台南地方法院檢察署檢察官
    被      告  乙○○
右列被告因傷害案件，經檢察官提起公訴（八十九年度偵字第一三七一四號），本院
判決如左：
    主  文
乙○○共同傷害人之身體，處有期徒刑參月，如易科罰金，以參佰元折算壹日。
    事  實
一、乙○○因主持電台節目，與甲○○發生爭執，甲○○憤而以電話告知乙○○，欲
    於民國八十九年九月二十一日凌晨二時十分許，至台南縣永康市○○○路一四五
    號乙○○工作處所，找乙○○理論，乙○○遂事先約集人手，以待甲○○，甲○
    ○果於前揭時間，至前開地點，乙○○乃夥同另一不詳姓名之成年男子，共同基
    於傷害之犯意聯絡，由乙○○出手毆打甲○○，另不詳姓名之成年男子則以不明
    利器，劃傷甲○○，致甲○○受有頭部三公分刀割傷、臉部二公分撕裂傷等傷害
    。
二、案經甲○○訴由台南縣警察局永康分局報告台灣台南地方法院檢察署偵查起訴。
    理  由
一、訊據被告乙○○矢口否認有共同毆打告訴人甲○○，辯稱：他當時是要跟告訴人
    理論，突然有多名聽眾從他後面衝出來打告訴人，他在場勸架，也遭毆傷，他並
    未動手毆打告訴人云云。惟查：右揭傷害情節，業據告訴人指訴「．．因為他在
    線友面前說我壞話，線友打電話給我，我才知道，然後我就去找被告理論，我有
    先打電話給被告約他在節目結束凌晨兩點時約在樓下見面，下樓時剛開始只有我
    們兩個人，後來不到三分鐘，被告有叫人開車來，那人一下車就打我眼角，我一
    回手，那個人也跟著拿著東西出手，後來我臉就流血，我就開車去台南醫院就醫
    了」等語綦詳，且告訴人受有上揭傷害，亦有台南市立醫院出具之診斷證明書一
    紙存卷可稽。況案發當時已凌晨二時許，何以會有不相干人士在場？又若非被告
    事先約集，現場之人如何得知被告將於右揭時間，前來理論？況告訴人是要找被
    告理論，與他人無關，若非被告事先約集不明人士前來，在場之人又何必毆打告
    訴人？被告辯稱其與本案不相干云云，顯不合理，顯見被告與該不詳姓名之成年
    男子間早有聯絡，又被告無法提出具體之有利人證、物證，以明其清白，空言辯
    解，自難採信，本件事證已甚明確，被告犯行已堪認定。
二、核被告傷害人之身體，所為係犯刑法第二百七十七條第一項之罪。被告與不詳姓
    名之成年男子就上開犯行間，有犯意聯絡及行為分擔，均應論共同正犯。爰審酌
    被告犯罪之動機、目的、手段、所生危害、犯後態度及利用主持電台機會聚集聽
    眾毆打理念不合者等一切情狀，量處如主文所示之刑，並諭知易科罰金折算標準
    ，以資懲儆。
據上論斷，應依刑事訴訟法第二百九十九條第一項前段，刑法第二十八條、第二百七
十七條第一項、第四十一條第一項前段，罰金罰鍰提高標準條例第一條前段、第二條
，判決如主文。
中    華    民    國      九十      年      八        月       九       日
                                  臺灣臺南地方法院刑事第三庭
                                          法  官  蔡  奇  秀
右正本證明與原本無異。
如不服本判決，應於判決送達後十日內，向本院提出上訴狀。
                                          書記官  歐  貞  妙
中    華    民    國      九十      年      八        月       九       日
附錄本案論罪科刑法條全文：
刑法第二百七十七條第一項：
傷害人之身體或健康者，處三年以下有期徒刑、拘役或一千元以下罰金。


司法院資訊處製作；財團法人民間司法改革基金會備份。
